臺灣高等法院刑事判決　　　　　　　 100年度上訴字第1683號
上　訴　人
即　被　告　謝政洋
上列上訴人因偽造文書案件，不服臺灣板橋地方法院99年度訴字
第3110號，中華民國100年4月26日第一審判決（起訴案號：臺灣
板橋地方法院檢察署99年度偵緝字第1890號），提起上訴，本院
判決如下：
    主  文
上訴駁回。
    理  由
一、按依刑事訴訟法第350條、第361條、第362條、第367條規定
    ，不服地方法院之第一審判決而上訴者，須提出上訴書狀，
    並應敘述具體理由，為上訴必備之程式；其所提出之書狀未
    敘述上訴理由，或僅曾以言詞陳述上訴理由者，均應於上訴
    期間屆滿後20日內補提理由書於第一審法院。第一審法院經
    形式審查，認逾期未補提上訴理由者，應定期間先命補正；
    逾期未補正者，為上訴不合法律上之程式，應以裁定駁回。
    倘已提出上訴理由，但所提非屬具體理由者，則由第二審法
    院以上訴不合法律上之程式，判決駁回。而所謂具體理由，
    必係依據卷內既有訴訟資料或提出新事證，指摘或表明第一
    審判決有何採證認事、用法或量刑等足以影響判決本旨之不
    當或違法，而構成應予撤銷之具體事由，始克當之；倘僅泛
    言原判決認定事實錯誤、違背法令、量刑失之過重或輕縱，
    而未依上揭意旨指出具體事由，或形式上雖已指出具體事由
    ，然該事由縱使屬實，亦不足以認為原判決有何不當或違法
    者，皆難謂係具體理由，俾與第二審上訴制度旨在請求第二
    審法院撤銷、變更第一審不當或違法之判決，以實現個案救
    濟之立法目的相契合，並節制濫行上訴（最高法院97年度台
    上字第892號判決意旨參照）。
二、本件原判決認定上訴人即被告謝政洋前於民國96年間因施用
    毒品案件，經臺灣板橋地方法院以96年度簡字第4827號判決
    判處有期徒刑3 月確定，再因違反槍砲彈藥刀械管制條例案
    件，經同院以97年度簡字第2127號判決判處有期徒刑2 月確
    定，又因施用毒品案件，經同院以97年度簡字第4218號判決
    判處有期徒刑4月確定，上開三罪經接續執行，於97年11月2
    日縮刑期滿執行完畢（構成累犯）。猶不知悔改，於98年12
    月7日下午3時30分，因違反毒品危害防制條例案件，為警在
    臺北縣新莊市（已改制為新北市新莊區，以下仍援用臺北縣
    原名）後港一路56巷12號旁查獲時，為掩飾其真實身分以規
    避刑責，竟基於偽造署押及行使偽造私文書之接續犯意，冒
    用其弟「林子程」之名應訊，自同日下午5 時49分起，在臺
    北縣政府警察局新莊分局福營派出所，接續於原判決附表（
    下稱附表）所示之文件上偽造「林子程」之簽名及指印，復
    將附表編號3、4、7 所示表示同意受搜索用意證明、員警已
    交付其扣押物收據、已知悉何原因將其逮捕之私文書，持以
    交回警員存查而行使之，致生損害於警察機關對於犯罪調查
    與文書製作之正確性及林子程本人等情，因而論以被告行使
    偽造私文書罪（累犯），量處有期徒刑5 月，並諭知易科罰
    金之折算標準，暨諭知相關之從刑。被告不服提起上訴，上
    訴理由略以：被告涉犯本案，實係一時情急，並為躲避警方
    查驗身分。又被告因另案通緝中，涉犯本件犯行乃人之常情
    。且被告犯後自白犯罪坦承犯行，深具悔意，爰請求從輕量
    刑云云。惟被告所犯行使偽造私文書罪（依偽造私文書罪之
    規定處斷）之法定刑度為5年以下有期徒刑（依刑法第33條
    第3款規定，其下限為2月），並應依累犯之規定加重其刑。
    原判決業於理由內說明審酌刑法第57條之規定，量處有期徒
    刑5月，及諭知易科罰金之折算標準，不惟合於法律規定，
    亦無過重可言。至於上訴意旨指稱：被告因另案通緝，涉犯
    本案乃人之常情云云，惟為規避刑責而冒名應訊，依一般社
    會通念，並非人之常情不得據以減免罪責。被告上訴意旨並
    未依卷內既有訴訟資料，具體指出或表明原判決有何不當或
    違法情事，徒以前詞請求從輕量刑云云，自難認已敘述具體
    之上訴理由。被告上訴為不合法律上之程式，應予駁回，並
    不經言詞辯論為之。
四、據上論斷，應依刑事訴訟法第367條前段、第372條，判決如
    主文。
中    華    民    國    100     年    6   月    27    日
                  刑事第二十四庭審判長法  官  李錦樑
                                      法  官  陳恆寬
                                      法  官  張惠立
以上正本證明與原本無異。
如不服本判決，應於收受送達後十日內向本院提出上訴書狀，其
未敘述上訴之理由者並得於提起上訴後十日內向本院補提理由書
（均須按他造當事人之人數附繕本）。「切勿逕送上級法院」。
                                      書記官  陳珮茹
中    華    民    國    100     年    6   月    27    日